【裁判字號】    97,交聲,304
【裁判日期】    970529
【裁判案由】    聲明異議
【裁判全文】
臺灣彰化地方法院交通事件裁定         97年度交聲字第304號
移送機關即
原處分機關  交通部公路總局臺中區監理所彰化監理站
異  議  人
即受處分人  甲○○
上列異議人即受處分人因違反道路交通管理處罰條例案件，對於
交通部公路總局臺中區監理所彰化監理站97年1 月18日彰監四字
第裁64─KK0000000號處分不服，聲明異議，本院裁定如下：
    主  文
異議駁回。
    理  由
一、按汽車駕駛人，行車速度，超過規定之最高時速，或低於規
    定之最低時速，除有第43條第1 項第2 款情形外，處新臺幣
    （下同）1,200 元以上2,400 元以下罰鍰，並記違規點數1
    點，道路交通管理處罰條例第40條第1 項第1款、第63條第1
    項第1 款定有明文。
二、本件原處分機關處分意旨略以：受處分人甲○○所有車號OF
    ─8689號之自用一般小客車，於民國（下同）96年10月20日
    晚上8 時2 分許，在雲林縣林內鄉○○ ○路與154 縣道路口
    處，其行車速度超過規定之最高時速未滿20公里，經警以受
    處分人違反道路交通管理處罰條例第40條之規定，逕行舉發
    ，並依同條例第63條第1 項第1 款規定，記違規點數1 點，
    於法應無不合等語。
三、聲明異議意旨略以：目前警方測速之設備分為雷射、雷達及
    感應線圈三類，雷射及雷達測速分別定有國家檢測標準，而
    感應線圈測速設備至目前尚無任何檢測規範。本件測速設備
    為感應線圈式，未經國家檢測、校正合格，且從設置開始至
    目前均無調校，其測速所取得之數據違反程序正義及誠信原
    則，監理機關據以裁罰，實難甘服，爰聲明異議，請求撤銷
    原處分，為不罰之諭知云云。
三、經查：本件異議人於96年10月20日晚上8時2分許，駕駛其所
    有車號OF─8689號自用一般小客車，行經雲林縣林內鄉○○
    ○路與154線道路口，為設於該處之固定感應線圈式自動測
    速照相儀器測得其有「行車速度超過規定之最高時速未滿20
    公里」之違規，因而為雲林縣警察局交通隊員警逕行掣單舉
    發等情，為異議人所不爭執，並有雲林縣警察局舉發違反道
    路交通管理事件通知單影本1紙、雲林縣警察局97年3月20日
    雲警交字第0971300539號函暨檢附之違規超速照片2張在卷
    可稽。惟異議人否認有何超速駕駛之違規，並以前詞置辯；
    然查本件舉發機關於上開路段所使用之固定感應線圈式自動
    測速照相儀器，係兩合公司自瑞士引進之微電腦自動測速照
    相系統，經原製造國瑞士電力及環境度量衡部門檢驗認可，
    其式樣認可書經外交部駐外機構驗證屬實，亦經臺灣臺北地
    方法院公證處認證，此有雲林縣警察局97年3月20日雲警交
    字第0971300539號函所檢附之式樣認可證書影本1份在卷可
    稽。是以該微電腦闖紅燈暨自動測速照相儀器雖因我國經濟
    部標準檢驗局目前尚無測速照相儀器之檢定技術，致無異議
    人所稱之合格標證，惟該測速照相儀器係國外先進科學儀器
    ，其經瑞士檢驗合格文件之譯本亦業經我國法院所屬公證人
    公證在案，其功能之準確性應無疑義。況本件卷附之違規超
    速照片2張所示異議人所駕駛車輛之違規日期、時間、行車
    速度及行駛線道別，均清晰可辯，且依所測得車速乘以2張
    違規照片上分別所顯示之拍攝時間之秒差計算違規車輛以此
    違規速度行駛應有之位移距離，與對照2張違規照片中所顯
    示違規車輛先後遭拍攝之位置至現場實地丈量所得之距離亦
    均相符，此亦有雲林縣警察局上開函文暨所檢附之違規現場
    圖與違規超速照片2張可按，顯見該固定感應線圈式自動測
    速照相儀器於上開測速時確無失準之情形。從而，本件舉發
    機關以此準確無訛之測速照相設備測速，並據以逕行舉發，
    自難認有何不當之處；異議人雖以前詞置辯，但未能提出有
    利之佐證，本院復查無何證據足認舉發機關之違規超速照片
    有捏造事實，而違法舉發之情事，故異議人於上揭時地，駕
    駛前開車輛確有行車速度超過規定最高速度60公里之違規，
    應堪認定，異議人上揭辯解，自無足採。
四、綜上所述，本件原處分機關爰引首揭規定所為之處分，於法
    並無不合，異議人聲明異議為無理由，應予駁回。
據上論斷，應依道路交通管理處罰條例第87條第2 項、道路交通
案件處理辦法第19條，裁定如主文。
中    華    民    國    97    年    5     月    29    日
                  交通法庭        法  官  簡璽容
以上正本證明與原本無異。
如不服本裁定，應於裁定送達後五日內向本院提出抗告狀 (須附
繕本 )。
中    華    民    國    97    年    5     月    29    日
                                  書記官  陳錫威


司法院資訊處製作；財團法人民間司法改革基金會備份。
